【裁判字號】    99,交聲,472
【裁判日期】    990422
【裁判案由】    違反道路交通管理處罰條例聲明異議
【裁判全文】
臺灣臺北地方法院交通事件裁定         99年度交聲字第472號
原處分機關  臺北市交通事件裁決所
異  議  人
即受處分人  甲○○
上列異議人即受處分人因違反道路交通管理處罰條例案件，對於
臺北市交通事件裁決所於99年3 月24日所為之處分（原處分案號
：北市裁罰字第裁22-1AF227825、22-1AF231943號）聲明異議，
本院裁定如下：
    主  文
異議均駁回。
    理    由
一、按道路交通管理處罰條例所稱之「車輛」，係指在道路上以
    原動機行駛之汽車（包括機器腳踏車）或以人力、獸力行駛
    之車輛；道路交通安全規則所稱之「汽車」，係指在道路上
    不依軌道或電力架線而以原動機行駛之車輛（包含機器腳踏
    車），道路交通管理處罰條例第3 條第8 款、道路交通安全
    規則第2 條第1 項第1 款有明文規定。次按「禁止臨時停車
    線，用以指示禁止臨時停車路段，以劃設於道路緣石正面或
    頂面為原則，無緣石之道路得標繪於路面上，距路面邊緣以
    三十公分為度。本標線為紅色實線，線寬除設於緣石，正面
    者以緣石高度為準外，其餘皆為十公分」，道路交通標誌標
    線號誌設置規則第169 條第1 項、第2 項規定甚明。再按汽
    車臨時停車時，於設有禁止臨時停車標誌、標線處所不得臨
    時停車；汽車停車時，於禁止臨時停車處所不得停車，道路
    交通安全規則第111 條第1 項第3 款、第112 條第1 項第1
    款分別定有明文。又汽車駕駛人在禁止臨時停車處所停車者
    ，處新臺幣（下同）600 元以上1,200 元以下罰鍰，道路交
    通管理處罰條例第56條第1 項第1 款亦有明定。
二、本件原處分機關即臺北市交通事件裁決所以異議人即受處分
    人甲○○所有之車牌號碼BLS-397 號普通重型機車，於民國
    99年2 月24日下午1 時47分許、2 月26日下午1 時57分許，
    在臺北市○○路○ 段76巷2 號劃有紅線路段處所停車，適為
    臺北市停車管理工程處值勤人員以科學儀器相機取得證據資
    料之相片後，以異議人違反道路交通管理處罰條例第56條第
    1 項第1 款規定逕行舉發「在劃有紅線路段停車」之違規。
    嗣因異議人於應到案日期前向舉發機關提出申訴（舉發通知
    單上應到案日期與裁決書所載日期不同，係因異議人提出申
    訴，原處分機關同意延後應到案期限至99年4 月19日），原
    處分機關依原舉發機關查復意見，仍認受處分人有前揭違規
    行為，原處分機關遂於99年3 月24日依道路交通管理處罰條
    例第56條第1 項第1 款、違反道路交通管理事件統一裁罰基
    準表規定，各裁處異議人新台幣600 元之罰鍰（合計1,200
    元），合先敘明。
三、異議人聲明異議意旨略以：本人於99年2 月20日至28日期間
    出國，且將系爭機車鑰匙連同住家鑰匙一併帶出國，足認本
    人係在99年2 月20日前即將機車停妥在違規地點。而本件違
    規日期係在99年2 月24日及26日，倘認本人於停車之初即有
    違規停車事實，何以在2 月20日至23日期間均未遭開單舉發
    ，可見本人於出國前係將機車停妥並無違規，直至99年2 月
    24日始被他人移置到禁停之紅線路段區域，為此聲明異議，
    請求撤銷原處分等語。
四、經查：
  (一)異議人所有之車牌號碼BLS-397 號普通重型機車，於民國99
    年2 月24日下午1 時47分許、2 月26日下午1 時57分許，在
    臺北市○○路○ 段76巷2 號劃有紅線路段處所停車之違規事
    實，有臺北市政府交通局舉發違反道路交通管理事件通知單
    、採證照片4 紙等在卷可證。而原舉發機關函覆異議人略以
    ：「經檢視原採證照片顯示，該車輛確係停放在劃設有禁止
    臨時停車標線（紅線）之禁停範圍，值勤人員依違規事實採
    證舉發並無不當，至陳述機車遭到移置因而造成違規情節，
    因無具體證明亦無從查證，爰不足以構成阻卻舉發違規停車
    之理由」等語明確，且觀諸觀諸張採證照片，清晰可見異議
    人車輛停放於劃有紅線路段，是異議人之違規行為均堪以認
    定。
  (二)異議人雖辯稱其原係將機車停妥並上鎖，卻遭他人搬移至禁
    止臨時停車處所云云。惟查：
  1.觀之採證照片，異議人所有機車並非緊鄰未劃設紅線而得合
    法停車路段，且與該合法停車區域之間尚隔一台機車，而一
    般挪動機車時僅會挪動停放於可停車區○○○○路段交界之
    車輛，然異議人機車停放位置並非劃有紅色實線路面之起點
    ，且與未劃紅線區○○○段距離，衡與故遭挪動機車仍會置
    於可停車區域邊緣之常情有違；又異議人機車之車頭與車尾
    並非呈現斜停狀態，且異議人機車與其隔壁機車均呈整齊並
    列停放之狀態，並無遭人挪動之痕跡，是尚難認異議人機車
    有何遭他人移動之情形。
  2.異議人上開在設有禁止臨時停車標線之處所停車之違規行為
    ，業據舉發機關提出採證照片為證，異議人前開遭他人挪動
    機車之辯詞，係屬有利於己之辯詞，且難苛責舉發機關證明
    ，更非吾人日常生活所見之常態事實，依「任何人均應就其
    有利法律規範之要件負舉證責任」、「主張變態事實者，就
    該事實有舉證之責任」之法理，自應由異議人舉證證明。本
    件異議人雖提出護照之入出境資料、機票影本等以資佐證，
    然該等資料僅得證明異議人確實在99年2 月20日至28日期間
    出國，尚難以此作為其有依規定停車、該車係遭人挪移之證
    明。異議人雖辯稱其直至99年2 月24日才遭開單，由此可推
    知其於99年2 月20日出國前停車時尚無違規云云，然99年2
    月20日、21日正值農曆春節假期（99年2 月13日至2 月21日
    ）期間，則是否係因舉發機關人力調派問題致未能於異議人
    違規停車之初開單，已非無疑；又倘若異議人前開由舉發機
    關之開單時間推測於99年2 月24日以後才有違規停車事實出
    現之論點得以成立，則其無非是假設舉發機關於發現違規後
    即會按日連續開單，然而異議人於99年2 月25日、27日、28
    日並未遭開單，此又應該如何解釋？況舉發機關應於何時、
    在何路段取締違規停車、是否採取連續舉發方式，本屬其行
    政裁量之範疇，是僅憑舉發通知單上之違規時間並無法使本
    院產生異議人機車確係遭人挪動移置之合理懷疑，則本件舉
    發機關依違規事實採證舉發，尚難認有何違誤之處。故異議
    人以前詞置辯，尚無足採。
五、綜上所述，異議人確有在前開時、地在禁止臨時停車處所停
    車之違規行為。原處分機關依前開道路交通管理處罰條例第
    56條第1 項第1 款及違反道路交通管理事件統一裁罰基準表
    之規定，共裁處受處分人罰鍰1,200 元，尚無違誤。異議人
    猶執前詞指摘原處分不當，為無理由，自應將其異議駁回。
六、據上論結，依道路交通案件處理辦法第19條，裁定如主文。
中    華    民    國    99    年    4     月    22    日
                           交通法庭法  官  林孟皇
本正本證明與原本無異。
如不服本裁定，應於送達後5日內向本院提出抗告狀。
                                   書記官  楊雅鈞
中    華    民    國    99    年    4     月    23    日

司法院資訊處製作；財團法人民間司法改革基金會備份。
